臺灣高等法院高雄分院刑事判決　　　　 96年度上訴字第581號
上　訴　人
即　被　告　甲○○
　　　　　　　　　　（台灣高雄女子監獄執行中）
指定辯護人　萬維堯　義務律師
上列上訴人因違反毒品危害防制條例案件，不服臺灣高雄地方法
院中華民國96年1 月26日第一審判決（起訴案號：臺灣高雄地方
法院檢察署95年度偵字第19391 號），本院判決如下：
    主  文
原判決撤銷。
甲○○販賣第一級毒品，處有期徒刑拾伍年肆月。扣案如附表一
編號1至4所示之物，均沒收銷燬；扣案如附表一編號5所示之物
，沒收。
    事  實
一、甲○○明知海洛因屬於毒品危害防制條例第2 條第2 項第1
    款規定之第一級毒品，不得販賣，竟意圖營利而基於販賣第
    一級毒品海洛因之犯意，於民國95年7 月中旬某日，先將約
    值新台幣（下同）500 元之海洛因1 小包，置於高雄市○○
    路漢神百貨公司對面廟前之路旁某處，再與謝維文相約見面
    後，由謝維文交付甲○○如附表編號5 所示之遠傳00000000
    00門號SIM 卡1 片作為購買上開海洛因代價，甲○○則告知
    上開海洛因之放置地點以為交貨，而以此方式販賣第一級毒
    品海洛因牟利1 次。嗣於95年7 月21日17時許，甲○○在高
    雄市○○區○○路與河濱路口，將其持有附表一編號1 所示
    之海洛因毒品（置於七星牌香煙盒內）置於愛河岸際之路邊
    草叢，因行跡可疑而為埋伏員警目擊查獲，並當場尋獲扣得
    如附表一編號1 所示之海洛因毒品，另於甲○○遭警帶回派
    出所時，因謝維文撥打甲○○所使用如附表一編號5 所示之
    遠傳0000000000之門號欲向甲○○再購買毒品，而經員警接
    聽後，循線於同日17時45分許，在高雄市○○路與新田路口
    逮獲前往該處欲購買毒品之謝維文而查知上情。又於同日20
    時45分許，經甲○○同意搜索在高雄市○○區○○路20號5
    樓15室居住處所，扣得其持有如附表一編號2 至4 所示摻有
    海洛因殘渣之物。
二、案經高雄市政府警察局新興分局移送臺灣高雄地方法院檢察
    署檢察官偵查起訴。
    理  由
一、證據能力：
(一)、證人謝維文警詢陳述，係被告以外之人於審判外之陳述，屬
    傳聞證據，且其於本院證述情節與其警詢所述大致相符，並
    無特別可信之情形，且亦無其他例外取得證據能力之情況，
    依刑事訴訟法第159 條第1 項規定，無證據能力。
(二)、證人吳明珠警詢陳述：「其以每次1 千元向被告購買海洛因
    毒品，已買2 次」部份，核與其於原審證述：「沒有跟被告
    買過海洛因」部分之陳述，已有前後不符之情形，本院審酌
    證人先前警詢陳述是在記憶猶新的情況下直接作成，一般與
    事實較相近，又證人警詢時單獨面對司法警察所為之陳述，
    程度上較少會受到外力之影響，客觀上應具有較可信之特別
    情況，且亦為證明本件犯罪事實存否所必要，依據刑事訴訟
    法第159條之2規定，證人警詢陳述自有證據能力。
(三)、證人謝維文於偵查中經具結之陳述，並未曾提及檢察官在偵
    查時有不法取供之情形，且亦無證據足以證明證人上開陳述
    有顯不可信之情況，又證人嗣於原審亦到庭具結接受詰問，
    足以保障被告之詰問權，依刑事訴訟法第159 條之1 第2 項
    規定，認有證據能力。
(四)、證人邱治平、林英新、許文相等人於偵查中經具結之陳述，
    並未曾提及檢察官在偵查時有不法取供之情形，且亦無證據
    足以證明證人上開陳述有顯不可信之情況，又證人嗣於原審
    均到庭具結接受詰問，足以保障被告之詰問權，依刑事訴訟
    法第159 條之1 第2 項規定，上開證人於偵查陳述自有證據
    能力。
(五)、按鑑定人由審判長、受命法官或檢察官就下列之人選任1 人
    或數人充之：(一)就鑑定事項有特別知識經驗者。(二)經政府機
    關委任有鑑定職務者；鑑定之經過及其結果，應命鑑定人以
    言詞或書面報告；法院或檢察官得囑託醫院、學校或其他相
    當之機關、團體為鑑定，或審查他人之鑑定，並準用第203
    條至第206 條之1 規定，刑事訴訟法第198 條、第206 條第
    1 項、第208 條第1 項分別定有明文。
 1、卷附海洛因毒品鑑定書，雖係被告以外之人於審判外之書面
    陳述，然法務部調查局係臺灣高等法院檢察署關於毒品鑑定
    之概括選任鑑定機關，有臺灣高等法院檢察署92年9月9日檢
    文允字第0921001203號函附之「臺灣高等法院檢察署檢察長
    概括選任鑑定機關表列」足參，則上開海洛因毒品鑑定書，
    為刑事訴訟法第159條第1項規定之例外情形，有證據能力。
 2、卷附高雄醫學大學附設中和紀念醫院檢驗報告等件，係原審
    法院委請鑑定，依據上開規定，為刑事訴訟法第159 條第1
    項規定之例外情形，有證據能力。
 3、卷附證人謝維文尿液檢驗報告，雖係被告以外之人於審判外
    之書面陳述，然高雄市立凱旋醫院係臺灣高雄地方法院檢察
    署關於施用毒品鑑定之概括選任鑑定機關，此有臺灣高雄地
    方法院檢察署92年10月23日雄檢楠文字第0921000294號函附
    之「臺灣高雄地方法院檢察署檢察長概括選任鑑定人或囑託
    鑑定機關（團體）名冊」足參，則上開尿液檢驗報告，為刑
    事訴訟法第159條第1項規定之例外情形，應有證據能力。
(六)、卷附之0000000000號行動電話通聯紀錄表，固屬書面之傳聞
    證據，然本件檢察官、被告、辯護人已於本院審理調查上開
    證據時，就此證據能力均表示無意見，且本院認為以之作為
    本件論証之證據，與待證事實具有關聯性，作為本案之證據
    亦屬適當，依刑事訴訟法第159 條之5 第1 項規定，自得為
    證據。
二、訊據上訴人即被告甲○○固坦承其綽號「姐仔」，謝維文有
    交付附表一編號5之門號SIM卡供其使用，及其於上開時、地
    為警查獲，警方並扣得如附表一編號1至5所示等物各情，然
    否認上開販賣第一級毒品犯行，辯稱：係「阿草」在賣毒品
    ，謝維文係透過伊要找「阿草」拿毒品，附表一編號1 之海
    洛因毒品非伊所有，亦非伊所丟棄在草叢，又附表一編號2
    至4 所示之物亦非伊所有，是「阿草」所有而放在伊住處云
    云。然查：
(一)、被告於95年6月下旬某日，先將約值新台幣（下同）500元之
    海洛因1 小包，置於高雄市○○路漢神百貨公司對面廟前之
    路旁某處，再與謝維文相約見面後，由謝維文交付被告如附
    表編號5所示之遠傳0000000000門號SIM卡1 片作為購買上開
    海洛因代價，被告則告知上開海洛因之放置地點以為交貨，
    被告以此方式販賣第一級毒品海落因與謝維文1次，嗣於95
    年7 月21日下午，因謝維文撥打被告所使用之上開門號欲向
    被告再購買海洛因，而經員警接聽後，循線於同日17時45分
    許，在高雄市○○路與新田路口逮獲前往該處欲購買毒品之
    謝維文等事實，業據：
 1、證人謝維文於95年9 月12日偵查中具結證稱：「我用公共電
    話打0000000000門號向「姐仔」（即被告）買毒品時被查獲
    ，當天被告先被警察抓到；我向被告買毒品時沒有500 元，
    被告就問我有無電話卡，我就將電話卡（即0000000000門號
    SIM 卡）拿給被告抵海洛因的錢；被告毒品先放在旁邊，沒
    有放身上，然後再告訴我毒品放在哪裡，要我自己去拿，交
    貨地點有在高雄市漢神百貨前廟宇外面」等語（見偵卷第11
    4 頁反面及115 頁反面）、其於原審作證接受時亦證述「95
    年7 月21日這支0000000000電話，是我拿SIM 卡和被告換海
    洛因，才會在被告手上；95年7 月21日我有打0000000000電
    話跟被告聯絡；查獲前一週（即95年7 月中旬）拿SIM 跟被
    告換毒品」（見原審卷第149 、150 頁），又證人即警員林
    英新於原審具結證稱：（問：如何發現謝維文係打00000000
    00門號給被告？）被告手機在響，我接起來聽，對方說要跟
    大姊買東西，說在某地點等她，叫被告送過去，…，謝維文
    有描述其長相特徵，後來我問謝維文是否有打電話給大姊，
    謝維文說有，就將謝維文帶回派出所，謝維文說要向被告買
    海洛因，有讓謝維文指認被告」等語（見原審卷第125-126
    頁）。
 2、被告於95年7 月22日原審訊問（檢察官聲請羈押）中供承「
    伊有去漢神那邊，…，我就會跟謝維文說毒品放在哪裡（路
    邊或樹旁邊）」（見原審聲羈卷第7 頁）等語，足認證人謝
    維文確有於95年7 月中旬某日（即被告為警查獲前一週），
    以其上述門號SIM 卡向被告換取約值500 元之海洛因1 小包
    ，被告以此販賣毒品所得之上述門號SIM 卡供己使用。
 3、被告雖辯稱係「阿草」在賣毒品云云，但被告業已供明「阿
    草」之真實姓名、住所、聯絡方式均不知悉等語（見偵卷第
    62頁），則被告如何擔任聯絡「阿草」與謝維文間毒品交易
    之中間人，足徵被告此部分所辯，顯難調查採信。
(二)、證人謝維文雖於偵查中陳稱「拿電話卡給被告，是他被抓前
    1 個月左右」（見偵卷第115 頁）云云，但證人謝維文於偵
    查中並未指明係何門號之SIM 卡，但其於原審接受詰問時，
    則係具體指名何門號之SIM 卡，自應以其於原審所證述之交
    付時間（查獲前一週，即95年7 月中旬）為可採；又證人謝
    維文於原審就交付SIM 卡地點，另稱在高雄市○○○地○街
    那邊云云，但證人前於偵查所稱之「高雄市漢神百貨前廟宇
    外面」，核與被告於95年7 月22日原審訊問（檢察官聲請羈
    押）所供承之上開交易地點相符，則交易地點應以「高雄市
    漢神百貨前廟宇外面」為正確可採；另證人謝維文於原審又
    稱「95年7 月21日係要還被告錢」，然證人謝維文於95年7
    月21日以公用電話撥打上述門號給被告之目的，比對上開證
    人謝維文於偵查及證人林英新於原審等證述，足認證人謝維
    文撥打上述門號給被告應係欲再購買毒品，而非清償借款甚
    明，然因被告當時並未與證人謝維文達成毒品交易之合意（
    係由員警接聽），則無從認定被告於95 年7月21日有何販賣
    海洛因毒品未遂之情，附此敘明。至於證人謝維文於原審所
    稱另有以0000000000SIM 卡向被告換毒品云云，但此部分情
    節證人前於警詢、偵查中均未曾提及，交易地點所指高雄市
    ○地○街，亦與被告前所供承之交易地點不符，自難逕予認
    定被告所持有之另一門號0000000000SIM 卡，亦係被告販賣
    毒品與謝維文之犯罪所得。
(三)、被告於95年7 月21日17時許，在高雄市○○區○○路與河濱
    路口，將其持有附表一編號1 所示之海洛因毒品（置於七星
    牌香煙盒內）置於愛河岸際之路邊草叢，因行跡可疑而為埋
    伏員警目擊查獲，並當場尋獲扣得如附表一編號1 所示之海
    洛因毒品等事實，業據證人即警員林英新於偵查（見偵卷第
    50頁反面）及原審（見原審卷第122-128 頁）證述在卷，並
    據證人即警員邱治平於原審證述：「我在家樂福轉角人行道
    即河北路口有看到被告走到該處用手丟下香菸盒那幕，…，
    毒品是警員許文相找到的，在河邊樹旁地上」（見原審卷第
    113 、115 頁），及證人即警員許文相於原審證述：「香菸
    盒是我找出來的，是邱治平警員通知我過去，叫我去高雄市
    愛河河邊找，當時附近沒有人，我發現香菸盒在草叢跟石頭
    旁邊，我用筷子撈出來撥開看，香菸盒內有用夾鏈袋分裝的
    白色粉末」（見原審卷第132-133 頁）等情明確。而扣案附
    表一編號1 所示之8 小包白色粉末，經送驗均含海洛因成分
    （合計淨重0.38公克，空包裝總重2.03公克），此有法務部
    調查局95年9 月9 日調科壹字第09523012580 號鑑定書在卷
    可查（見原審卷第19頁），復參以上開證人邱治平、林英新
    、許文相等警員與被告素不相識且依法執行職務，又上開香
    煙盒內所查扣之海洛因毒品非僅1 、2 小包，而係8 小包之
    數量，雖淨重不多，但海洛因價值非微，衡情亦無於警員尋
    獲處，適有他人棄置之可能。此外，既無證據足認上開3 名
    警員有何虛構事實誣陷被告之情，則證人邱治平、林英新、
    許文相上開所述應可採信。
(四)、邇來政府為杜絕毒品氾濫，毒害人民甚深，再三宣導教民眾
    遠離毒品、媒體之報導既深且廣，對於毒品之禁絕，應為民
    眾所熟悉。又政府對於查緝施用、轉讓及販賣毒品無不嚴格
    執行，且販賣毒品罪更係重罪，設若無利可圖，衡情一般持
    有毒品者，當不致輕易將持有毒品交付他人。況乎海洛因毒
    品價格不貲、物稀價昂，而販賣毒品係違法行為，非可公然
    為之，亦無公定之價格，不論任何包裝，均可任意分裝增減
    分量，每次買賣價量，亦可能隨時依雙方間之關係深淺、資
    力、需求量及對行情之認知、來源是否充裕、查緝是否嚴緊
    ，購買者被查獲時供述購買對象之可能性風險之評估等，因
    而異其標準，並隨時機動調整，非可一概而論，是販賣之利
    得除經被告坦承犯行或價量俱臻明確外，委難查得實情，從
    事販賣之被告從價差或量差中牟利方式雖異，其意圖營利之
    非法販賣行為則一，足徵被告販賣第一級毒品海洛因之舉，
    主觀上確有牟利意圖，應堪認定。
(五)、綜上所述，被告所辯上情，純屬事後卸責之詞，不足採信。
    本件事證明確，被告上開販賣第一級毒品犯行，堪以認定。
三、論罪部分：
(一)、查海洛因係屬毒品危害防制條例第2條第2項第1 款所規範之
    第一級毒品。核被告上開所為，係犯毒品危害防制條例第4
    條第1 項之販賣第一級毒品海洛因罪。被告販賣前持有海洛
    因之低度行為業為販賣之高度行為所吸收，不另論罪。
(二)、按販賣第一級毒品罪之法定刑為「死刑或無期徒刑；處無期
    徒刑者，得併科新臺幣1 千萬元以下罰金」，然同為販賣第
    一級毒品之人，其原因動機不一，犯罪情節未必盡同，或有
    大盤毒梟者，亦有中、小盤之分，甚或僅止於吸毒者友儕間
    為求互通有無之有償轉讓者亦有之，其販賣行為所造成危害
    社會之程度自屬有異，法律科處此類犯罪，所設之法定最低
    本刑卻同為「無期徒刑，得併科新臺幣一千萬元以下罰金」
    ，不可謂不重。於此情形，倘依其情狀處以有期徒刑，即足
    以懲儆，並可達防衛社會之目的者，自非不可依客觀之犯行
    與主觀之惡性二者加以考量其情狀，是否有可憫恕之處，適
    用刑法第59條之規定酌量減輕其刑，期使個案裁判之量刑，
    能斟酌至當，符合比例原則。本件被告販賣海洛因與證人謝
    維文之次數僅為1 次，販賣所得為上述0000000000門號SIM
    卡之情節及惡性尚非重大，若處以本罪最輕本刑之無期徒刑
    猶嫌過重，實屬情輕法重，在客觀上尚足以引起一般之同情
    ，尚有堪資憫恕之處，爰依刑法第59條規定酌減其刑。
四、原判決論處被告罪刑，固非無見；惟查：被告被訴關於後述
    不另為無罪部分，尚難證明亦成立販賣第一級毒品罪（如後
    所述），原判決併予論罪，即有未洽。
五、被告上訴意旨仍執前詞否認犯罪，指摘原判決不當，雖無理
    由，惟原判決既有上述可議，自應由本院將原判決撤銷改判
    。審酌被告明知第一級毒品對於人體有莫大戕害，竟漠視毒
    品之危害性，而販賣第一級毒品海洛因圖利，嚴重危害國民
    身心健康及社會風氣，且犯後飾詞否認犯行之態度不佳，念
    其販出之第一級毒品海洛因數量非鉅，販賣1 次所得僅係扣
    案附表一編號5所示SIM卡等情節尚非重大等一切情狀，量處
    如主文所示之刑。
六、扣案物部分：
(一)、扣案附表一編號1 所示之物，經送驗含海洛因成分，係屬第
    一級毒品，又上開毒品之包裝袋，係用以直接包裹毒品，已
    因直接觸碰、沾染毒品而難以完全析離（法務部調查局93年
    3 月19日調科壹字第09300113060 號函載意旨參照），另扣
    案附表一編號2 至4 所示之物，經送驗均含海洛因陽性反應
    ，此有高雄醫學大學附設中和紀念醫院95年10月3 日檢驗報
    告在卷可查（見原審卷第21-23 、27頁、29-34 頁），上開
    物品亦難與海洛因析離，均應視為海洛因，均依毒品危害防
    制條例第18條第1 項前段之規定沒收銷燬。至於鑑驗耗損部
    分既已滅失，無庸再予宣告沒收銷燬。
(二)、扣案附表一編號5所示之SIM卡，屬被告販賣第一級毒品所得
    財物，應依毒品危害防制條例第19條第1項規定宣告沒收。
(三)、扣案附表二編號1所示香菸盒、編號2、3所示之手機、SIM卡
    ，及附表三編號1至4所示等物，均無事證足資認定係供被告
    販賣第一級毒品犯罪所用之物（如後所述），且附表三編號
    1 至4 所示之物，經送驗均無海洛因陽性反應，此有高雄醫
    學大學附設中和紀念醫院95年10月3日檢驗報告在卷可查（
    見原審卷第24- 26頁、28頁），均不為沒收之諭知。
七、不另為無罪部分：
(一)、公訴意旨另以：被告另於95年7 月20日前某日，以向謝維文
    取得之0000000000號行動電話門號作為對外販賣毒品之聯絡
    工具，由謝維文以公共電話與被告所持用之上述門號聯絡後
    ，雙方約在高雄市○○路漢神百貨公司對面廟前，由被告以
    每小包500 元代價販賣海洛因與謝維文。又於95年7 月中旬
    ，由吳明珠以0000000000號行動電話與被告聯絡後，雙方約
    在高雄市○○路與林德街口，由被告以每小包1000元代價，
    售予吳明珠海洛因1 小包2 次。因認此部分被告亦涉犯毒品
    危害防制條例第4 條第1 項販賣第一級毒品罪嫌。
(二)、公訴人雖以證人謝維文、吳明珠、證人即查獲警員邱治平、
    林英新等人證詞，0000000000號行動電話通聯記錄、查扣上
    開海洛因毒品、香煙盒、行動電話2 支等情為據。然訊據被
    告則否認有此部分被訴犯行，經查：
 1、證人謝維文於偵查中雖稱「其有另向被告以1 小包500 元購
    買海洛因」（見偵卷第115 頁），但證人謝維文嗣於原審詰
    問時，係先稱「沒有向被告買過海洛因」（見原審卷第148
    頁），又稱「在警局伊有說向被告買3 次，每次5 百元至1
    千元不等」（見原審卷第150 頁），之後又稱「買過1 次海
    洛因」（見原審卷第150 頁），復稱「查獲前3 、4 天在漢
    神那邊，亦有用手機向被告換毒品」（見原審卷第155-156
    頁）云云。則證人謝維文關於此次究竟是向被告以現金，或
    以手機購買1 小包海洛因，又到底係以現金500 元或1000元
    向被告購毒等，所述顯然前後不一，自有瑕疵可指。又查證
    人謝維文於原審雖另陳稱「查獲前3 、4 天在漢神那邊，有
    以扣案手機向被告」云云，然被告業已否認其所持有遭警查
    扣如附表二編號2-3 手機，係向謝維文所取得等情，又證人
    謝維文前於偵查中，亦未曾提及其有用手機向被告換毒品之
    情，且證人謝維文於為警查獲後所採尿液，經檢驗結果並未
    呈現施用海洛因後之嗎啡陽性反應，此有高雄市立凱旋醫院
    95 年8月7 日濫用藥物尿液檢驗報告影本1 份在卷足佐（見
    本院卷第59頁），則證人謝維文倘於查獲前3 、4 天，真有
    以手機向被告換毒品，為何其尿液並未呈現施用海洛因之嗎
    啡陽性反應，是證人謝維文於原審詰問中突然提及「有以手
    機換毒品」，亦乏其他積極證據足佐。據上，自難逕認證人
    謝維文於95年7 月20日前某日，有另以500 元向被告購買1
    小包海洛因，或以手機向被告換取1 小包海洛因之事實。
 2、證人吳明珠於警詢固對於如何向被告購買海洛因毒品之次數
    、價格、方式、交易地點等情，均能明確陳述，而證人即警
    員邱治平、林英新亦於原審證稱「吳明珠接受警詢時，精神
    狀況良好，可以針對警員之問題清楚回答，沒有跟我們說有
    打麻醉、精神不好無法製作筆錄情形，我們製作筆錄採一問
    一答方式」等語，然證人吳明珠於原審證述時則明確否認曾
    向被告購買毒品（見原審卷第110 頁），則證人吳明珠前後
    關於向被告購買海洛因2 次之陳述顯有不一。縱認證人吳明
    珠嗣於原審所述為迴護被告之詞，但僅以其於警詢所陳上情
    ，仍僅屬證人吳明珠之片面陳述，並未於被告之處扣得有關
    證人此部分述及被告販毒之事證，又乏其他積極證據足佐，
    自難逕採為對被告不利之認定。又依警員林英新於原審證詞
    ，雖可認證人於95年7 月21日有打0000000000號行動電話給
    被告，但此電話並非被告所接聽，無從逕認此部分被告有何
    販賣海洛因之著手情形。至於卷附0000000000號行動電話之
    通聯紀錄，於95年7 月18日起至95年7 月20日止，雖有0000
    000000與0000000000號行動電話多次通話紀錄（見偵卷第93
    、95-97 、99頁），然證人吳明珠於警詢並未陳明其所述向
    被告購買2 次海洛因之「每次時間」（見警卷第5-6 頁），
    則在無上開通聯紀錄所示之具體通話內容可供調查之情形下
    ，亦難以上開通聯紀錄，作為認定被告即有被訴附表之販賣
    2 次海洛因與吳明珠之證據。
(三)、據上各節，證人謝維文、吳明珠、邱治平、林英新等人之上
    開證詞，尚難據以認定被告有此部分被訴販賣第一級毒品犯
    行，至於上開扣案證物，作為被告上開有罪部分之認定已足
    ，無從推演再憑為被告此部分被訴罪嫌之認定，被告被訴此
    部分罪嫌，尚乏積極證據證明犯罪，然公訴人認此部分與上
    開起訴經本院認定有罪部分，係屬刑法修正前之連續犯裁判
    上一罪關係，爰不另為無罪之諭知。
據上論結，應依刑事訴訟法第368條、第369條第1項前段、第364
條、第299條第1項前段，毒品危害防制條例第4條第1項、第18條
第1 項前段、第19條第1 項，刑法第11條、第59條，判決如主文
。
本案經檢察官張其主到庭執行職務。
中　　華　　民　　國　　96　　年　　5 　　月　　15　　日
                  刑事第一庭    審判長法  官  郭雅美
                                      法  官  莊崑山
                                      法  官  張意聰
以上正本證明與原本無異。
如不服本判決應於收受本判決後10日內向本院提出上訴書狀，其
未敘述上訴理由者，並得於提起上訴後10日內向本院補提理由書
狀（均須按他造當事人之人數附繕本）「切勿逕送上級法院」。
中　　華　　民　　國　　96　　年　　5 　　月　　15　　日
　　　　　　　　　　　　　　　　　　　書記官  呂素珍
附錄本件判決論罪科刑法條：
毒品危害防制條例第4條第1項
製造、運輸、販賣第一級毒品者，處死刑或無期徒刑；處無期徒
刑者，得併科新臺幣1 千萬元以下罰金。
附表一：
┌──┬───────┬────┬───────────┐
│編號│ 物 品 名 稱  │ 數 量  │   扣  案  地  點     │
├──┼───────┼────┼───────────┤
│ 1  │海洛因（合計淨│  8包   │高雄市○○區○○路與河│
│    │重0.38公克，空│        │濱街口（愛河岸際）    │
│    │包裝總重2.03公│        │                      │
│    │克）          │        │                      │
├──┼───────┼────┼───────────┤
│ 2  │摻有海洛因殘渣│  3支   │高雄市○○區○○路20號│
│    │削尖吸管      │        │5樓15室               │
├──┼───────┼────┼───────────┤
│ 3  │稀釋海洛因用之│  1個   │同上                  │
│    │夾鏈袋        │        │                      │
├──┼───────┼────┼───────────┤
│ 4  │摻有海洛因殘渣│  6個   │同上                  │
│    │之夾鏈袋      │        │                      │
├──┼───────┼────┼───────────┤
│ 5  │遠傳0000000000│  1片   │被告所持有之BENQ手機內│
│    │門號SIM卡     │        │                      │
└──┴───────┴────┴───────────┘
附表二：
┌──┬────────┬────┬───────────┐
│編號│  物 品 名 稱   │ 數 量  │   扣  案  地  點     │
├──┼────────┼────┼───────────┤
│ 1  │七星牌香菸盒    │  1個   │高雄市○○區○○路與河│
│    │                │        │濱街口（愛河岸際）    │
├──┼────────┼────┼───────────┤
│ 2  │DBTEL手機含門號 │  1支   │同上                  │
│    │(和信0000000000)│        │                      │
├──┼────────┼────┼───────────┤
│ 3  │BENQ手機        │  1支   │同上                  │
└──┴────────┴────┴───────────┘
附表三：
┌──┬───────┬────┬───────────┐
│編號│ 物 品 名 稱  │ 數 量  │   扣  案  地  點     │
├──┼───────┼────┼───────────┤
│ 1  │注射針筒外包裝│  1個   │高雄市○○區○○路20號│
│    │袋            │        │5樓15室               │
├──┼───────┼────┼───────────┤
│ 2  │使用過之葡萄糖│  1個   │同上                  │
│    │外包裝空袋    │        │                      │
├──┼───────┼────┼───────────┤
│ 3  │葡萄糖        │  25包  │同上                  │
├──┼───────┼────┼───────────┤
│ 4  │空夾鏈袋      │  12個  │同上                  │
└──┴───────┴────┴───────────┘
